# 招待费资本化计入在建工程

提问人：ivancheng 时间：2013-07-14 23:01:58
请教陈版主： 在《计学撮要》中有对这样一个问题的解释： 问题 4 管理用固定资产的折旧能否计入生产用固定资产的成本 问题: 管理用固定资产的折旧能否计入生产用固定资产的成本? 背景: 企业在筹建期间，主要生产用固定资产达到预定可使用状态之前，部分管理用固定资产即已达到预定可使用状态。这部分管理用固定资产在主要生产用固定资产达到预定可使用状态之前所计提的折旧能否分配计入生产用固定资产的在建工程成本中? 解答: 《企业会计准则第4——固定资产》第九条规定:“自行建造固定资产的成本，由建造该项资产达到预定可使用状态前所发生的必要支出构成。”从这一规定可以看出，可以计入固定资产成本的项目应当是为了使固定资产达到预定可使用状态所必需的、合理的支出。 管理用固定资产的作用更多地是为了维持公司整体作为一个法人的日常运作，其使用并不能直接改变生产用固定资产的在建工程项目的状态。因此，管理用固定资产的折旧应当全部计入管理费用处理，不能分摊计入生产用固定资产的在建工程成本。
我理解这里面的重点是“必需的、合理的支出”。
目前我们遇到一个问题，企业买了一块地，要对这块地开发，自建办公楼。然后需要找各个部门审批，而在中国国情下，必然会发生一些招待费支出，这些审批才会生效。那么有人就会认为这些招待费用就是必需的的支出（不一定合理），因为如果没有这些审批，这个工程就不能动工，那么更不可能达到预定可使用状态了。 请问： 1 、不知道这个观点是否正确？原因为何？
2 、另外，我们在实物中很难判断“必需的、合理的支出”指的是哪一类支出，不知陈版主有没有一些参考指引或者提示之类的？
3 、对于这个问题是不是还存在资本化时点的问题，即该工程还未动工，因此前期发生的费用也不能资本化？
谢谢！

回答人：chenyiwei
所谓“必要的、合理的支出”关键是“对相关固定资产达到预定可使用状态而言是必要的、合理的”，即强调该支出对于改变该固定资产技术状态的作用。业务招待费本身既不能改变资产的技术状态，也不是在正常流程下必然要发生的合理支出，“潜规则”不是证明其必要性、合理性的充分理由，因此在相关的业务招待费发生时，应当与其他业务招待费一并计入费用，并按照税法规定的限额税前扣除。
所谓“必要、合理”，一是该支出在正常的业务流程下，对于改变固定资产的技术状态而言是必要的，其发生具有必然性，客观效果是改变了固定资产的技术状态；二是其金额处于正常的合理限度内。
对于“资本化时点”问题，这个问题确实存在，但不是以实体开工建造作为资本化时点的恰当标志。在项目的早期，尚未获批立项之前，发生的前期支出能否收回，相关工程项目能否获批上马，都存在较大的不确定性，此时的前期费用在发生时需要谨慎评估最终获批上马的可能性大小，如果预计成功可能性小于50%，则所发生的前期费用均应费用化处理；如果预计该项目最终获批的可能性大于50%，则所发生的前期费用，即使此时实体建造尚未开工，在证明其必要性和合理性的前提下，也可以资本化计入在建工程成本，如前期的设计费、勘察费等。

提问人：lr2002 时间：2013-09-02 10:51:27
请教陈版，如果企业要新建一条生产线，生产线必须在相配套的厂房建成后才能在其中安装调试，时间需一年。那么这一年内，相对应的厂房，是否需要提折旧，折旧是计入管理费用还是在生产线安装成本？

回答人：chenyiwei
房屋建筑物达到预定可使用状态应单独判断。在房屋建筑物达到预定可使用状态后、机器设备达到预定可使用状态之前，其折旧应记入管理费用。

提问人：Manson_Luci 时间：2015-01-28 13:21:46
陈版，根据财政部关于印发《基本建设财务管理规定》的通知“财建[2002]394号”中原文：第二十一条　建设单位管理费是指建设单位从项目开工之日起至办理竣工财务决算之日止发生的管理性质的开支。包括：不在原单位发工资的工作人员工资、基本养老保险费、基本医疗保险费、失业保险费，办公费、差旅交通费、劳动保护费、工具用具使用费、固定资产使用费、零星购置费、招募生产工人费、技术图书资料费、印花税、业务招待费、施工现场津贴、竣工验收费和其他管理性质开支。 业务招待费支出不得超过建设单位管理费总额的10%。
根据上述条款规定，很多国有企业建设单位在实务中都会在在建工程预算中涵盖“建设单位管理费”，且规定业务招待费不得超过其一定比例，且实务中用于工程项目的业务招待费也普遍存在，无论是建设单位还是非建设单位。在审计过程中，应如何更好的把握对业务招待费的处理原则？是否要绝对零容忍？还是对建设单位或非建设单位可以默认上述条款？还是在不超过审计重要性水平上限内把握尺度更好？

回答人：chenyiwei
《基本建设财务管理规定》第二条：本规定适用于国有建设单位和使用财政性资金的非国有建设单位，包括当年安排基本建设投资、当年虽未安排投资但有在建工程、有停缓建项目和资产已交付使用但未办理竣工决算项目的建设单位。其他建设单位可参照执行。实行基本建设财务和企业财务并轨的单位，不执行本规定。 因此，企业集团内的基本建设财务管理和会计处理应执行《企业财务通则》和《企业会计准则》的相关规定，不适用《基本建设财务管理规定》。
对资本化的业务招待费问题，只能基于重要性原则考虑能否接受其处理。如果超出重要性水平，还是要建议调整到当期损益的。